---
title: "Colombia en Mapas"
author: "Por Daniel Hurtado"
output: 
  flexdashboard::flex_dashboard:
    logo: "C:/Program Files/Daniel/finanzas/pagina/Municipio/logo.png"
    orientation: columns
    vertical_layout: fill
    navbar:
      - { title: "Pagina Web", href: "https://sites.google.com/mail.uniatlantico.edu.co/asesoras-hurtado/", align: right }
      - { icon: "fa-facebook", href: "https://web.facebook.com/profile.php?id=61555215714992&locale=es_LA", align: right}
      - { icon: "fa-linkedin", href: "https://www.linkedin.com/in/daniel-hurtado-garcia-a26347232/", align: right}
    theme: journal
---

```{=html}
<style>
.navbar-logo{
width:100px;
height:100px;
}
</style>
```
```{r setup, include=FALSE}
library(flexdashboard)
require(pacman)
pacman::p_load(raster, RColorBrewer, readxl,htmltools, DT, rmapshaper, leafem, leaflet.providers, leaflet.extras, leaflegend, geodata, kableExtra,stringr, sf, tidyverse, fs, gtools, cptcity, leaflet, glue)
```

```{r n, include=FALSE, message = FALSE}
setwd("C:/Program Files/Daniel/finanzas/pagina/Municipio")
datos<-read_excel("datos.xlsx")
mapa<- st_read("co_2018_MGN_MPIO_POLITICO.geojson")
datos<- left_join(mapa,datos, by=c("MPIO_CCNCT"="MPIO"))
datos <- st_as_sf(datos)
datos <- st_transform(datos, crs = 4326) 
```

# Poblacion 2024 {data-navmenu="Variable"}

## Column {data-width="600"}

### Mapa de Poblacion año 2024

```{r mapa, message=FALSE, height=500, include=TRUE, width=500}

# filtrar año
datos$lPob <- log(datos$Pob)


# definir labels
lab <- paste0(
      "Departamento:", datos$DPTO_CNMBR, "<br>",
      "Municipio:", datos$MPIO_CNMBR, "<br>",
      "Población:",datos$Pob, "<br>",
      "Clasificación:", datos$tipo, "<br>"
    ) %>%
    lapply(htmltools::HTML)
  
# Filtrar datos para mostrar solo los polígonos seleccionados
tipo_municipio <- unique(datos$tipo[!is.na(datos$tipo)])

# Definir paleta de colores
pal <- colorNumeric("BuPu", domain = datos$lPob)

r1 <- tags$div(
  HTML('<a href:" "> Fuente: DANE </a>')
)

# Crear mapa Leaflet
leaflet(datos) %>%
  addProviderTiles("CartoDB.DarkMatter") %>%
  addPolygons(
    stroke = FALSE,
    smoothFactor = 0.3,
    fillOpacity = 1,
    group = ~tipo,
    fillColor = ~pal(lPob),
    label = ~lab
  ) %>%
  addLayersControl(
    overlayGroups = tipo_municipio,
    options = layersControlOptions(collapsed=FALSE)
  ) %>%
  setView(lat = 4.710989, lng = -74.072092, zoom = 4.8) %>%
  addControl(r1, position = "bottomleft") %>%
  addResetMapButton()

```

## Column {data-width="400"}

### Proporción

```{r Grafica, include=TRUE, message = FALSE, width = 350, height = 300}

    sum_poblacion <- aggregate(Pob ~ tipo, data = datos, FUN = sum)
    sum_poblacion$porcentaje <- sum_poblacion$Pob / sum(sum_poblacion$Pob) * 100
    ggplot(sum_poblacion, aes(x = "", y = porcentaje, fill = tipo)) +
      geom_bar(stat = "identity") +
      coord_polar("y", start = 0) +
      geom_text(aes(label = paste0(round(porcentaje), "%")), position = position_stack(vjust = 0.5)) +
      labs(title = "Distribución de Población por Clasificación del Municipio",
           fill = "Clasificación",
           y = "Porcentaje de Población",
           x = "") +
      scale_fill_brewer(palette = "Purples") +
      theme_minimal()


```


# Tasa Crimen 2022 {data-navmenu="Variable"}

## Column {data-width="600"}

### Tasa de Crimen por 100K Hab.

```{r mapa2, message=FALSE, height=500, include=TRUE, width=500}

datos$lcrimen = log(datos$crimen)

# definir labels
lab2 <- paste0(
      "Departamento:", datos$DPTO_CNMBR, "<br>",
      "Municipio:", datos$MPIO_CNMBR, "<br>",
      "Tasa:",datos$crimen, "<br>",
      "Clasificación:", datos$tipo, "<br>"
    ) %>%
    lapply(htmltools::HTML)

# Definir paleta de colores
pal2 <- colorNumeric("OrRd", domain = datos$lcrimen)

r2 <- tags$div(
  HTML('<a href:" "> Fuente: FISCALIA </a>')
)

# Crear mapa Leaflet
leaflet(datos) %>%
  addProviderTiles("CartoDB.DarkMatter") %>%
  addPolygons(
    stroke = FALSE,
    smoothFactor = 0.3,
    fillOpacity = 1,
    group = ~tipo,
    fillColor = ~pal2(lcrimen),
    label = ~lab2
  ) %>%
  addLayersControl(
    overlayGroups = tipo_municipio,
    options = layersControlOptions(collapsed=FALSE)
  ) %>%
  setView(lat = 4.710989, lng = -74.072092, zoom = 4.8) %>%
  addControl(r2, position = "bottomleft") %>%
  addResetMapButton()

```

## Column {data-width="400"}

### Proporción

```{r Grafica2, include=TRUE, message = FALSE, width = 350, height = 300}

    mean_crimen <- aggregate(crimen ~ tipo, data = datos, FUN = mean)
    ggplot(mean_crimen, aes(x = reorder(tipo, crimen), y = crimen, fill = crimen)) +
      geom_bar(stat = "identity") +
      labs(x = "Clasificación", y = "Tasa de criminalidad Promedio por cada 100k Hab.") +
      scale_fill_gradient(low = "lightcoral", high = "darkred") + 
      theme_minimal() +
      coord_flip()


```


# Tasa Desnutricion 2022 {data-navmenu="Variable"}

## Column {data-width="600"}

### Tasa de Desnutricion por cada 100k Hab.

```{r mapa3, message=FALSE, height=500, include=TRUE, width=500}

# filtrar año
datos$LTD <- log(datos$TD)


# definir labels
lab3 <- paste0(
      "Departamento:", datos$DPTO_CNMBR, "<br>",
      "Municipio:", datos$MPIO_CNMBR, "<br>",
      "Tasa:",datos$TD, "<br>",
      "Clasificación:", datos$tipo, "<br>"
    ) %>%
    lapply(htmltools::HTML)

# Definir paleta de colores

pal3 <- colorNumeric("Blues", domain = datos$LTD)

r3 <- tags$div(
  HTML('<a href:" "> Fuente: Ministerio de Salud y Protección Social - RIPS </a>')
)

# Crear mapa Leaflet
leaflet(datos) %>%
  addProviderTiles("CartoDB.DarkMatter") %>%
  addPolygons(
    stroke = FALSE,
    smoothFactor = 0.3,
    fillOpacity = 1,
    group = ~tipo,
    fillColor = ~pal3(LTD),
    label = ~lab3
  ) %>%
  addLayersControl(
    overlayGroups = tipo_municipio,
    options = layersControlOptions(collapsed=FALSE)
  ) %>%
  setView(lat = 4.710989, lng = -74.072092, zoom = 4.8) %>%
  addControl(r3, position = "bottomleft") %>%
  addResetMapButton()

```

## Column {data-width="400"}

### Proporción

```{r Grafica3, include=TRUE, message = FALSE, width = 350, height = 300}

    mean_TD <- aggregate(TD ~ tipo, data = datos, FUN = mean)
    ggplot(mean_TD, aes(x = reorder(tipo, TD), y = TD, fill = TD)) +
      geom_bar(stat = "identity") +
      labs(x = "Clasificación", y = "Tasa de Desnutrición Promedio por cada 100k Hab.") +
      scale_fill_gradient(low = "lightblue", high = "darkblue") + 
      theme_minimal() +
      coord_flip()


```

# Valor Agregado 2021 {data-navmenu="Variable"}

## Column {data-width="600"}

### Valor Agregado Municipal.

```{r mapa4, message=FALSE, height=500, include=TRUE, width=500}

    pal4 <- colorNumeric("YlOrBr", domain = log(datos$ValorA))
    leaflet(datos) %>%
      addProviderTiles("CartoDB.DarkMatter") %>%
      addPolygons(
        stroke = FALSE,
        smoothFactor = 0.3,
        fillOpacity = 1,
        fillColor = ~pal4(log(datos$ValorA)),
        group = ~tipo,
        label = ~paste0("Departamento:", DPTO_CNMBR, "<br>",
                        "Municipio:", MPIO_CNMBR, "<br>",
                        "Valor Agregado MM de Pesos:", ValorA, "<br>",
                        "Clasificación:", tipo, "<br>")%>%
          lapply(htmltools::HTML)
      ) %>%
      addLayersControl(
        overlayGroups = tipo_municipio,
        options = layersControlOptions(collapsed=FALSE)
      ) %>%
      setView(lat = 4.710989, lng = -74.072092, zoom = 4.8) %>%
      addControl(tags$div(HTML('<a href="https://www.dane.gov.co/"> Fuente: DANE </a>')), position = "bottomleft")

```

## Column {data-width="400"}

### Proporción

```{r Grafica4, include=TRUE, message = FALSE, width = 350, height = 300}

    sum_valor <- aggregate(ValorA ~ tipo, data = datos, FUN = sum)
    sum_valor$porcentaje <- sum_valor$ValorA / sum(sum_valor$ValorA) * 100
    ggplot(sum_valor, aes(x = "", y = porcentaje, fill = tipo)) +
      geom_bar(stat = "identity") +
      coord_polar("y", start = 0) +
      geom_text(aes(label = paste0(round(porcentaje), "%")), position = position_stack(vjust = 0.5)) +
      labs(title = "Distribución del Valor Agregado por Clasificación del Municipio",
           fill = "Clasificación",
           y = "Porcentaje del Valor Agregado",
           x = "") +
      scale_fill_brewer(palette = "YlOrBr") +
      theme_minimal()

```


